



www.linkedin.com/in/pabloxp/



Edad : 44 años Nacionalidad : Argentina

Residencia : Olivos, Prov. Bs.As.

HABILIDADES

Profesionales

Ms Office
AutoCAD
SolidWorks
Enfoque Lean
Ingles



Personales

Trabajo en equipo

Comunicación

Organización

Responsabilidad

CURSOS

Diplomatura en Modelado e impresión 3D Front end (HTML / CSS / JS) Liderazgo y trabajo en equipo Introducción normas ISO 9000/1 versión 2000

INTERESES









3D Print Música Trekking Fut

PABLO GONZÁLEZ

INGENIERO INDUSTRIAL

Como ingeniero industrial me gusta pensar que algo se puede mejorar, por eso me apasiona aplicar la ingeniería tanto en los lugares donde trabajo como en las situaciones cotidianas, porque pensar, analizar y hacer es lo que me motiva. Veo en los procesos productivos, en las operaciones, en los métodos de trabajo, oportunidades para mejorar, investigar y liderar grupos de trabajo donde puedo aplicar los conocimientos que obtuve en más de 15 años de experiencia en diversas industrias.

EXPERIENCIA LABORAL

Ingeniero de Procesos

Sep 2021 – Sep 2023

(2 supervisores a cargo)

Key User

Mar 2021 – Sep 2021

Coordinador de Operaciones

May 2015 – Feb 2019

(4 supervisores a cargo)

Ingeniero de Procesos

May 2014 - May 2015

Ingeniero de Procesos

Nov 2011 – Mar 2014

FICO ALEMANA (Fabricación de Implantes)

Responsable de generar información técnica sobre proyectos de inversión industrial, realizar layout de planta y definir la secuencia de operaciones necesarias para la fabricación del producto (flujograma). Actualización y cargar operaciones en sistema. Estudio de Métodos y tiempos.

GEFCO (Logística)

Participé en la implementación del TMS (sistema de gestión de transporte) en distintas bases de la empresa.

DAFITI (eCommerce)

Responsable de establecer las prioridades para alcanzar los objetivos diarios en las operaciones de ingreso, stock y despacho de productos. Realicé reingeniería y optimización de procesos con rediseño de layout para mejorar productividades. Definí el cálculo de KPI en la operación. Implemente 5s.

BEMIS (Fabricación de envases flexibles)

Coordiné grupos de mejora en procesos productivos bajo la metodología WCOM. Definí parámetros de procesos. Realicé la elaboración de indicadores de planta.

PHILIPS (Fabricación de productos electrónicos)

Realicé hojas de procesos, balanceo de línea y estudio de tiempos de nuevos productos y actualización de existentes. Participe en la puesta a punto de línea dando soporte a la operación. Calculé la frecuencia de abastecimiento a la línea. Dimensione el depósito de productos terminado.

Supervisor envasados Ing. Procesos

Oct 2010 - Nov 2011

(18 operarios a cargo)

operanos a cargo)

Responsable de Ingeniería Industrial

Jun 2007 – Oct 2010

(2 analistas a cargo)

MOLINOS RIO DE LA PLATA (Alimenticia-Matarazzo)

Supervisé un turno de producción con 9 envasadoras, planificando los recursos para cumplir con los planes de producción. Coordiné las necesidades de mantenimiento de máquina, pedido de repuestos y dimensionamiento de piezas.

ALPARGATAS (Calzados)

Responsable del costo estándar (mano de obra y materiales) del producto. Efectué la puesta a punto de líneas de producción definiendo layout y balanceo de las líneas. Realicé estudios de tiempos. Trabajé en importantes proyectos de transformaciones industriales.

FORMACIÓN

Universidad de Buenos Aires

2008

INGENIERO INDUSTRIAL

El ingeniero industrial se encarga de implementar procesos, proponer mejoras y optimizar el uso de recursos para realizar actividades más productivas y eficientes con impacto social.

TÉCNICO ELECTROMECÁNICO

ETU N°5 Avellaneda 1998